【裁判字號】    97,易,933
【裁判日期】    971008
【裁判案由】    竊盜
【裁判全文】
臺灣高雄地方法院刑事判決               97年度易字第933號
公  訴  人  臺灣高雄地方法院檢察署檢察官
被      告  辛○○
上列被告因竊盜案件，經檢察官提起公訴（97年度偵字第20816
號），被告就被訴事實為有罪之陳述，經本院裁定進行簡式審判
程序，本院判決如下：
    主  文
辛○○犯攜帶兇器竊盜罪，累犯，處有期徒刑捌月，扣案活動扳
手壹支沒收；又犯竊盜罪共拾罪（附表編號一、二、四至十一）
，均累犯，各處有期徒刑月。應執行有期徒刑貳年肆月，扣案
活動扳手壹支沒收。
    事實及理由
一、犯罪事實：辛○○前因違反毒品危害防制條例案件，分別經
    本院以95年度訴字第615 號、95年度訴字第2987號、95年度
    訴字第4257號判處有期徒刑8 月、4 月、7 月、8 月，後經
    裁定減刑為4 月、2 月、3 月15日、4 月（應執行有期徒刑
    9 月）確定，於民國97年3 月27日縮刑期滿執行完畢。詎其
    仍不知悔改，先後11次意圖為自己不法之所有，於附表所示
    之時、地，以附表所示之方法，分別竊取如附表所示之人所
    有熱水器，得手後分別以徒步或車牌號碼ZBX-738 號機車先
    載回其位於高雄市○○區○○路239 巷19號住處後，再載至
    高雄市○○區○○路與大順路口之凱順實業社，以每台新臺
    幣（下同）400 元之代價出售給不知名人士。嗣員警接獲報
    案及里長反應，經調閱監視錄影帶，發現辛○○涉有嫌疑，
    乃於同年月23日上午9 時30分許，前往其住處查訪，當場於
    其住宅發現作案用之黑色上衣、短褲各1 件。嗣又於同日下
    午3 時許，經辛○○帶同警方在其上開機車置物箱內發現其
    所有供附表編號3 竊盜所用之活動扳手1 支。案經高雄市政
    府警察局鼓山分局報請臺灣高雄地方法院檢察署檢察官偵查
    起訴。
二、認定事實所憑之證據：
  (一)被告辛○○於警詢及本院審理時之自白（見警卷6 至10頁、
    本院卷第81、86頁）。
  (二)被害人丑○○、癸○○、戊○○、壬○○、丁○○、子○○
    、甲○○、乙○○、丙○○、己○○○、寅○○於警詢中之
    指訴（見警卷第14至35頁）。
  (三)證人即警員王明理於檢察官偵查中及本院審理時之證述（見
    偵卷第18至24頁、本院卷第79、80頁）。
  (四)扣押筆錄、扣押物品目錄表各2 份（見警卷第36至38頁、第
    40至43頁、第45頁）、監視錄影器照片1 張（見警卷第49頁
    ）、竊盜現場照片22張（見警卷第50至60頁）。
三、按刑法上所謂兇器，其種類並無限制，凡客觀上對於人之生
    命、身體、安全構成威脅，具有危險性之兇器均屬之，且祇
    須行竊時攜帶此種具有危險性之兇器為已足，並不以攜帶之
    初有行兇之意圖為必要（最高法院79年度台上字第5253號判
    例意旨參照）。經查，被告持以行竊（附表編號3 部分）之
    活動扳手1 支，係鐵器材質，長約20公分等情，業據本院當
    庭勘驗在卷（見本院卷第85頁），以之揮擊，客觀上足以對
    人之身體、安全構成威脅，顯為具有危險性之兇器無訛。是
    核被告就附表編號3 所為，係犯刑法第321 條第1 項第3 款
    之攜帶兇器竊盜罪。另被告就附表編號1 、2 、4 至11先後
    10次所為，則均係犯刑法第320 條第1 項之普通竊盜罪。被
    告上開所犯11罪，犯意各別，行為互殊，應分論併罰。查被
    告前因違反毒品危害防制條例案件，分別經本院以95年度訴
    字第615 號、95年度訴字第2987號、95年度訴字第4257號判
    處有期徒刑8 月、4 月、7 月、8 月，後經裁定減刑為4 月
    、2 月、3 月15日、4 月（應執行有期徒刑9 月）確定，於
    97年3 月27日縮刑期滿執行完畢，有臺灣高等法院被告前案
    紀錄表1 份在卷可按，其受徒刑之執行完畢，5 年以內故意
    再犯上揭有期徒刑以上之11罪，均為累犯，均應依法加重其
    刑。爰審酌被告前有違反毒品危害防制條例、竊盜等前科，
    有臺灣高等法院被告前案紀錄表1 份在卷可按，素行非佳，
    其不思正途以獲取所需，竟率爾竊取他人之熱水器，造成丑
    ○○等被害人生活上之不便，所為自應受相當之刑事非難。
    另衡以被告所竊財物價值尚非鉅額（據被害人所述約1000元
    至5000元不等），其於本院審理時最終尚能坦承犯行之犯後
    態度及其犯罪之手段、智識程度高職肄業、生活狀況暨檢察
    官對本案科刑範圍之意見等一切情狀，分別量處如主文所示
    之刑，並定其應執行之刑，以資懲儆。扣案活動扳手1 支，
    為被告所有供附表編號3 犯罪所用之物，業據被告於本院審
    理時供承在卷（見本院卷第60頁），爰依刑法第38條第1 項
    第2 款規定予以宣告沒收。至扣案黑色上衣、短褲各1 件，
    並非違禁物，且與被告竊盜犯行無密切直接關係，被告復已
    表示拋棄之意（見本院卷第86頁），故不為沒收之諭知。又
    被告就附表所為竊盜犯行，尚不符合自首要件，業據證人即
    警員王明理於本院審理時結證明確在卷（見本院卷第79頁）
    ，併予敘明。
據上論斷，應依刑事訴訟法第273 之1 第1 項、第284 條之1 、
第299 條第1 項前段、第310 條之2 、第454 條第1 項，刑法第
321 條第1 項第3 款、第320 條第1 項、第47條第1 項、第38條
第1 項第2 款、第51條第5 款，刑法施行法第1 條之1 第1 項、
第2 項前段，判決如主文。
本案經檢察官庚○○到庭執行職務。
中    華    民    國    97    年    10    月    8     日
                  刑事第十八庭  法  官  林永村
以上正本證明與原本無異。
如不服本判決，應於判決送達後10日內，向本院提出上訴狀。
中    華    民    國    97    年    10    月    8     日
                                  書記官  李祥銘
附表：
┌──┬──────┬───────┬───┬──────┬──────┬──────┐
│編號│時間（民國）│地點          │被害人│竊  得  物品│行 竊 方 式 │備        註│
├──┼──────┼───────┼───┼──────┼──────┼──────┤
│ 1  │97年7 月16日│高雄市鼓山區內│丑○○│熱水器1 台（│徒手竊取。  │竊盜罪      │
│    │凌晨4 時10分│惟路363巷20號 │      │價值約1500元│            │            │
│    │許          │              │      │）          │            │            │
├──┼──────┼───────┼───┼──────┼──────┼──────┤
│ 2  │97年7 月20日│高雄市鼓山區青│癸○○│熱水器1 台（│徒手竊取    │竊盜罪      │
│    │凌晨3 時30分│峰街72號      │      │櫻花牌，價值│            │            │
│    │許          │              │      │約4000元）  │            │            │
├──┼──────┼───────┼───┼──────┼──────┼──────┤
│ 3  │97年7 月20日│高雄市鼓山區內│戊○○│熱水器1 台（│辛○○持其所│攜帶兇器竊盜│
│    │凌晨3 時35分│惟路319巷14 之│      │櫻花牌，價值│有之活動扳手│罪          │
│    │許          │1 號          │      │約5000元）  │1 支，拆卸後│            │
│    │            │              │      │            │竊取。      │            │
├──┼──────┼───────┼───┼──────┼──────┼──────┤
│ 4  │97年7 月20日│高雄市鼓山區內│壬○○│熱水器1 台（│徒手竊取    │竊盜罪      │
│    │凌晨3 時40分│惟路307 巷37號│      │櫻花牌，價值│            │            │
│    │許          │              │      │約6500元）  │            │            │
├──┼──────┼───────┼───┼──────┼──────┼──────┤
│ 5  │97年7 月20日│高雄市鼓山區內│丁○○│熱水器1 台（│徒手竊取    │竊盜罪      │
│    │凌晨3 時50分│惟路309 之1 號│      │價值約2000元│            │            │
│    │許          │              │      │）          │            │            │
├──┼──────┼───────┼───┼──────┼──────┼──────┤
│ 6  │97年7 月20日│高雄市鼓山區內│子○○│熱水器1 台（│徒手竊取    │竊盜罪      │
│    │凌晨3 時55分│惟路307 巷29號│      │和成牌，價值│            │            │
│    │許          │              │      │約3500元）  │            │            │
├──┼──────┼───────┼───┼──────┼──────┼──────┤
│ 7  │97年7 月21日│高雄市鼓山區建│甲○○│熱水器1 台（│徒手竊取    │竊盜罪      │
│    │凌晨3 時許  │榮路140 巷2 號│      │價值約1000元│            │            │
│    │            │              │      │）          │            │            │
├──┼──────┼───────┼───┼──────┼──────┼──────┤
│ 8  │97年7 月21日│高雄市鼓山區日│乙○○│熱水器1 台（│徒手竊取    │竊盜罪      │
│    │凌晨3 時10分│昌路33巷8 號  │      │櫻花牌，價值│            │            │
│    │許          │              │      │約1500元）  │            │            │
├──┼──────┼───────┼───┼──────┼──────┼──────┤
│ 9  │97年7 月21日│高雄市鼓山區日│丙○○│熱水器1 台（│徒手竊取    │竊盜罪      │
│    │凌晨3 時15分│昌路41號      │      │價值約3500元│            │            │
│    │許          │              │      │）          │            │            │
├──┼──────┼───────┼───┼──────┼──────┼──────┤
│ 10 │97年7 月21日│高雄市鼓山區日│陳王阿│熱水器1 台（│徒手竊取    │竊盜罪      │
│    │凌晨3 時20分│昌路43號      │葉    │價值約2000元│            │            │
│    │許          │              │      │）          │            │            │
├──┼──────┼───────┼───┼──────┼──────┼──────┤
│ 11 │97年7 月21日│高雄市鼓山區日│寅○○│熱水器1 台（│徒手竊取    │竊盜罪      │
│    │凌晨3 時40分│昌路33巷56號  │      │櫻花牌，價值│            │            │
│    │許          │              │      │約5000元）  │            │            │
└──┴──────┴───────┴───┴──────┴──────┴──────┘
附錄本判決論罪之法條：
中華民國刑法第321條
（加重竊盜罪）
犯竊盜罪而有左列情形之一者，處六月以上、五年以下有期徒刑：
一、於夜間侵入住宅或有人居住之建築物、船艦或隱匿其內而犯之者。
二、毀越門扇、牆垣或其他安全設備而犯之者。
三、攜帶兇器而犯之者。
四、結夥三人以上而犯之者。
五、乘火災、水災或其他災害之際而犯之者。
六、在車站或埠頭而犯之者。
前項之未遂犯罰之。
中華民國刑法第320條
（普通竊盜罪、竊佔罪）
意圖為自己或第三人不法之所有，而竊取他人之動產者，為竊盜
罪，處5 年以下有期徒刑、拘役或5 百元以下罰金。
意圖為自己或第三人不法之利益，而竊佔他人之不動產者，依前
項之規定處斷。
前二項之未遂犯罰之。


司法院資訊處製作；財團法人民間司法改革基金會備份。
